臺灣彰化地方法院民事判決　100年度訴字第416號
原　　　告　唐進清
訴訟代理人　張繼準律師
複代理人　　黃琪雅律師
被　　　告　陳冠州
上列當事人間請求清償借款事件，本院於民國100年8月4日言詞
辯論終結，茲判決如下：
    主  文
被告應給付原告新台幣捌拾萬元，及自民國九十三年十一月二十
七日起至清償日止，按年息5%計算之利息。
訴訟費用新台幣捌仟柒佰元由被告負擔。
本判決於原告以新台幣貳拾柒萬元供擔保後得假執行。
    事實及理由
一、原告起訴主張：
    被告於民國93年間向原告借款，原告於93年8月19日自台中
    縣龍井鄉農會帳戶中提領新台幣（下同）80萬元交予被告，
    兩造並約定被告應於93年11月26日清償，故被告於收受上開
    借款後，乃開立金額「捌拾萬元整」、「到期日93年11月26
    日」之本票（下稱系爭本票）一紙，並於該本票存根之原因
    欄記載「借款」、日期欄填寫「93年11月26日」、支付金額
    欄記載「800000」後，將系爭本票交予原告。詎原告依約將
    80萬元借予被告，於借款期限93年11月26日屆至後，被告卻
    拒不還款，雖屢經原告催討，被告均置之不理。爰依民法第
    478條前段、第229條第1項、第233條第1項前段之規定提起
    本訴，並聲明：被告應給付原告80萬元，及自93年11月27日
    起至清償日止，按年息5%計算之利息；訴訟費用由被告負擔
    ；原告願供擔保請准宣告假執行。
二、原告對被告抗辯之陳述：
    原告係於93年8月19日自原告於台中縣龍井鄉農會帳戶中提
    領現金80萬元交予被告，被告於收受該筆款項後，始開立系
    爭本票予原告，足證原告當時借款予被告之款項確為現金80
    萬元，此筆借款於93年8月間即已存在。另被告所指93年12
    月間以原告簽發金額80萬元之支票購買貨車，當時原告係簽
    發金額80萬元之支票交予被告，由被告持以支付購買貨車之
    價款，該紙支票並於93年11月30日兌現，被告所指該筆80萬
    元購買貨車之借款，與本件80萬元之借款無關。倘果如被告
    所言，被告豈可能就一筆尚未兌現取得款項之借款，開立還
    款日為93年11月26日之本票以為擔保？否則，被告豈非於尚
    未取得借款之前，即須先清償借款？又被告已得於93年11月
    26日清償此筆借款，又何須另向原告借支票以支應93年12月
    間之購車款？凡此種種，均足證被告所指該筆所謂93年12月
    間購買貨車之80萬元借款，確與本件80萬元之借款，並無關
    涉。
三、被告則以：
    被告向原告所借之80萬元，是於93年12月間以原告簽發台中
    縣龍井鄉農會支票支付被告向訴外人益菖汽車商行購買大貨
    車之貨款，非原告所稱交付現金云云。被告僅向原告借一筆
    80萬元而已，原告是交付支票，並非交付現金，而原告現在
    卻主張是被告欠原告二筆80萬元的借款等語資為抗辯，並聲
    明：原告之訴駁回；訴訟費用由原告負擔。
四、法院之判斷：
  (1)原告主張上揭之事實，業據其提出農井鄉農會存摺、系爭本
    票等影本為證，被告對系爭本票確為其所簽發亦不爭執，是
    堪信為真實。
  (2)被告雖辯稱僅於93年12月間向原告借80萬元支票，並未於93
    年8月間向原告借80萬元現金等語。惟查，原告就本件80萬
    元現金借款之交付，業經證人林淑媛到庭結證屬實。雖證人
    與原告為配偶之親屬關係，惟證人為不可代替之證據方法，
    如果確係在場見聞待證事實，而其證述又非虛偽者，縱令證
    人與當事人有親屬、親戚或其他利害關係，其證言亦非不可
    採信。況且，系爭本票之到期日為93年11月26日，如被告係
    於93年12月間向原告借貸，何以清償日在借款日之前？被告
    清償後，又何以未向原告取回系爭本票？益徵證人所為證詞
    ，應非虛偽，非不可採信。
  (3)綜上論述，原告已舉證足資證明與被告間，於93年8月19日
    有80萬元消費借貸關係存在，且借款已交付之事實。從而，
    原告依消費借貸之法律關係，請求被告清償借款80萬元，及
    自到期日翌日即93年11月27日起至清償日止，按年息5%計算
    之法定遲延利息，為有理由，應予准許。
五、原告陳明願供擔保聲請宣告假執行，於法核無不合，爰酌定
    相當擔保金額宣告之。
六、本件事證已臻明確，兩造其餘主張及舉證，核與判決結果無
    影響，毋庸逐一論述，併此敘明。
七、訴訟費用負擔之依據：民事訴訟法第78條。
中    華    民    國   100    年    8     月    18    日
                  民事第二庭    法  官  施錫揮
以上正本係照原本作成。
如不服本判決，須於判決送達後20日內向本院提出上訴狀。（須
按他造當事人之人數附繕本）。如委任律師提起上訴者，應一併
繳納上訴審裁判費。
中    華    民    國   100    年    8     月    18    日
                                書記官  林怡吟